# 请教陈版租赁政府场地后拆迁补偿的会计处理

提问人：沈墨 轩 时间：2021-12-14 15:27:50
陈版好，有如下问题请教：
客户公司A原向某政府机关下设单位（不是独立公司，是机关）租赁了一块场地经营权并一次性预付 30 年经营款，后把该场地中的一部分又转租给第三方B。第三方B后经营不善，拖欠客户公司租金 200 万，客户未入账。后客户起诉B公司并胜诉，但B公司已濒临破产无力支付。
2020 年时因政府规划，该机关计划收回场地，约定补偿如下：
1.一次性退回2021-到期日租金 5000 万
2.补偿性退回2018-2020年租金 800 万
3.再退回 2017 年几个月租金 200 万，要求A公司收到后免除B公司债务。（实质上为代付B拖欠租金）
4.补偿A公司期间在该地块上的装修支出若干。
目前所有补偿仅有政府函件，尚未签订正式协议。
目前想知道： 1 、这些补偿款应该属于政府给予的政府补助还是类似于退回租金？如果是退回租金该如何理解会计处理，营业外收入吗？
2 、对于 3 中政府代B支付的租金，属于政府补助还是可以直接确认为收入？是否凭借函件就可以直接确认还是需要正式签订补偿合同后才可以确认？
3 、对于其他政府退回的钱是否可以按照《企业会计准则解释第 3 号》确认为递延收益？但因该地块始终无所有权，取得的仅是经营权，在终止租赁合同后原本分类至其他流动资产的经营权已经被转成对政府单位的其他应收，则取得后是一次性确认损益吗？
谢谢陈版！

回答人：chenyiwei
上述四项补偿内容中， 1 和 4 相对较为合理和容易解释，但为何会有 2 、 3 两项内容，仅仅依据现有证据无法解释。
建议就上述事项之间的联系获得更进一步的证据，例如： 1 、为何对 2017 年至 2020 年的租金也一并退回？ 2 、“要求A公司收到后免除B公司债务”是否为退回租金的条件？这两者有何关联？特别是对于B与该政府部门之间的关系，建议进一步了解，否则只能分别作为一项政府补助（其他收益）
和一项投资收益（债务豁免损失）处理。
在未能获得直接证据的情况下， 3 中的租金退回不能直接理解为政府代B支付租金，相应地也就不能确认为租金收入。
由于该土地只有租赁权和经营权，因此补偿事项可能较为简单，如果后续没有待补偿的其他支出，可以一次性计入损益。